# 求助陈版主：子公司汇率变动对合并层面存货的影响

提问人：wx_5ecfdca890d3 时间：2023-09-27 10:08:52
陈版，境内母公司将存货销售至境外子公司，境外子公司的本位币为USD,截止期末境外子公司账面有大额关联方存货未对外出售。受国际环境影响，当期期末境外子公司兑人民币汇率大幅贬值，母公司合并子公司时，受子公司汇率贬值影响是否需要对子公司账面存货做调整？如何调整。谢谢~

回答人：chenyiwei
对该子公司而言，以及母公司合并报表层面而言，该存货的可变现净值都是依据该子公司的本位币（美元）计量的。因此单纯的汇率变动不会导致该存货的可变现净值发生变化。即使在将该子公司的报表折算到人民币之后，折算后的报表同样不会有存货跌价损失。但会因为汇率变动影响产生其他综合收益（外币报表折算差额）。